# 模具转固时点判定

提问人：yplxzg 时间：2021-12-04 11:46:05
陈版，您好，
案例背景如下：某医疗器械企业研发部门采购的模具实物存放在外协供应商处试模打样（试模打样阶段作为在建工程核算，该阶段时间大于 1年），直至研发部门确认生产出可以满足医疗器械行业监管要求的量产上市销售产品（该时点达到预定可使用状态，转为固定资产核算）。
上述会计处理是否合理？对于转固时间大于 1 年的在建工程实务中有什么需要特别注意的点？
谢谢陈版指点。

回答人：chenyiwei
模具本身是一项独立的资产，购入时即已达到预定可使用状态，应单独作为一项固定资产，但其在研发期间的折旧摊销可以计入对应研发项目的研发支出。不建议长期在在建工程挂账。